# 首次执行日外币报表折算递延所得税

提问人：cxl1102 时间：2010-03-16 18:07:41
请教各位老师： 公司以美元为记账本位币，首次执行日对固定资产折旧产生的递延所得税资产进行了确认，但将美元报表折算为人民币报表时如何处理： 1¥直接将递延所得税资产*转换日汇率，对应的未分配利润也一样，不产生外币报表折算差额 2¥对固定资产按历史汇率计算所产生的人民币递延所得税资产金额计算未分配利润科目，将与按转换日汇率计算的递延所得税资产差额计入外币报表折算差额。 因为当时向税务局备案时的固定资产是以历史汇率反映，而且所得税是以人民币计缴的。
不知以上两种方法是否正确，还是有其他的方法！

回答人：chenyiwei
回复 楼主 cxl1102 的帖子在新准则下，如果以美元作为记帐本位币，则说明企业所在的主要经济环境不同于国内的人民币环境。此时，对于以美元表示的期末固定资产和递延所得税资产、负债的帐面价值，应当按期末汇率折算到人民币；未分配利润则作为权益项目，按历史汇率累积折算。